臺灣南投地方法院刑事判決
111年度訴字第131號
公  訴  人  臺灣南投地方檢察署檢察官 
被      告  BOONMA MATEE（中文名：馬弟，泰國籍）





指定辯護人  本院公設辯護人許定國  
上列被告因違反毒品危害防制條例等案件，經檢察官提起公訴（
111年度偵字第2267號）及移送併案（111年度偵字第2840號、第
3132號），本院判決如下：
    主  文
BOONMA MATEE犯如附表一論罪科刑及沒收欄所示之罪，各處如附
表一論罪科刑及沒收欄所示之刑及沒收。又犯如附表二論罪科刑
欄所示之罪，處如附表二論罪科刑欄所示之刑。有期徒刑部分，
應執行有期徒刑肆年，並於刑之執行完畢或赦免後，驅逐出境。
      
    犯罪事實
一、BOONMA MATEE（中文名：馬弟，下稱馬弟）明知甲基安非他
    命屬於毒品危害防制條例所規範之第二級毒品，不得非法持
    有及販賣，且經行政院衛生署（現改制為行政院衛生福利部
    ，下稱衛生福利部）明令公告為藥事法規範之禁藥，依法不
    得轉讓，竟分別為下列犯行：
　㈠基於販賣第二級毒品甲基安非他命之犯意，於附表一所示之
    時間、地點，以附表一所示之價格，販賣第二級毒品甲基安
    非他命給IMPAEW UTHIT（中文名：吳替，下稱吳替）1次、N
    IYOM YUTTANA（中文名：尤他納，下稱尤他納）3次、NUALP
    ONG ANUWAT（中文名：阿奴哇，下稱阿奴哇）1次。
　㈡基於轉讓禁藥之犯意，於附表二所示之時間、地點，無償轉
    讓同屬禁藥之第二級毒品甲基安非他命給吳替施用。
二、嗣警方獲報馬弟疑似施用毒品，持本院核發之搜索票至馬弟
    住所實施搜索，扣得IPhone11 Pro Max手機1支（含門號000
    0000000號SIM1張），因而查獲上情。
三、案經臺灣南投地方檢察署檢察官簽分暨南投縣政府警察局報
    請指揮偵查起訴及移送併案。
    理  由
一、本判決引用被告以外之人於審判外之陳述，經被告馬弟及辯
    護人同意作為證據，本院審酌該等證據作成之情況，無違法
    取證或其他瑕疵，且與待證事實具有關聯性，認為以之作為
    證據為適當，依刑事訴訟法第159條之5第1項規定，均有證
    據能力。其餘認定本案犯罪事實之非供述證據，查無違反法
    定程序取得之情，依刑事訴訟法第158條之4規定反面解釋，
    亦具有證據能力。
二、認定犯罪事實所憑之證據及理由：
　㈠上揭犯罪事實業據被告於警詢、偵訊及本院審理中坦承，並
    與證人吳替、尤他納及阿奴哇於警詢及偵查中證述（見111
    他416卷第96頁、第68-73頁、第20-31頁、第120-124頁、11
    1偵2267卷第80-83頁）相符，且有同意搜索書4份、南投縣
    政府警察局搜索扣押筆錄4份、扣押物品目錄表3份、扣押物
    品收據2份（見投警刑偵二字第1110021767號第25-31頁、第
    32-38頁、第39-45頁、111他416卷第75-82頁、第102-108頁
    、111偵2267卷第41-47頁）、南投縣政府警察局搜索筆錄1
    份（見投警刑偵二字第1110021767號第39-45頁）、被告與
    阿奴哇臉書通訊軟體Messenger對話紀錄擷圖4張、被告與吳
    替臉書通訊軟體Messenger對話紀錄擷圖2張、被告與尤他納
    臉書通訊軟體Messenger對話紀錄擷圖6張（見111他416卷第
    17-18、46-50頁），被告、吳替、阿奴哇及尤他納之出入境
    與工作資料4份（見111他416卷第19、91、114頁、111偵226
    7卷第72頁）、南投縣政府警察局勘查採證同意書2份、南投
    縣政府警察局刑事警察大隊委託鑑驗尿液代號與真實姓名對
    照表1份、委託鑑驗毛髮代號與真實姓名對照表1份（尤他納
    部分，見111他416卷第88-90頁）、南投縣政府警察局勘查
    採證同意書2份、南投縣政府警察局刑事警察大隊委託鑑驗
    尿液代號與真實姓名對照表1份、南投縣政府警察局刑事警
    察大隊委託鑑驗毛髮代號與真實姓名對照表1份（吳替部分
    ，見111他416卷第115-118頁）、尿液(毛髮)檢體採驗同意
    書及南投縣政府警察局刑事警察大隊偵二隊委託鑑驗尿液代
    號與真實姓名對照表、委託鑑驗毛髮代號與真實姓名對照表
    各1份（阿奴哇部分，見111偵2267卷第66-67頁、第70頁）
    、欣生生物科技股份有限公司濫用藥物尿液檢驗報告2份（
    阿奴哇、尤他納部分，見投警刑偵二字第1110021767號第10
    2頁、111偵2267卷第68頁）、毛髮檢體採驗同意書1份（阿
    奴哇部分，見111偵2267卷第69頁）、扣案IPhone11 Pro Ma
    x手機照片2張（見111偵2267卷第10頁），復有扣案之IPhon
    e11 Pro Max手機1支為證，足認被告任意性自白與事實相符
    ，可以採信，上開事實均可認定。被告如販賣價值2,000元
    之甲基安非他命，得從中獲利200元（即1成報酬）乙節，為
    被告於警詢所承認（見111他416卷第11頁），是被告從販賣
    甲基安非他命中賺得價差，其主觀上應有營利意圖。
　㈡綜上，本案事證明確，被告犯行堪以認定，均應依法論科。
三、論罪科刑
  ㈠甲基安非他命係毒品危害防制條例第2條第2項第2款所規定  
    之第二級毒品，又包含甲基安非他命在內之安非他命類藥品
    ，前經衛生福利部明令公告屬於藥事法第22條第1項第1款之
    禁藥。而行為人轉讓甲基安非他命（未達法定應加重其刑之
    一定數量）予成年男子，同時該當藥事法第83條第1項轉讓
    禁藥罪及毒品危害防制條例第8條第2項轉讓第二級毒品罪之
    構成要件，應依重法優於輕法之原則，擇較重之轉讓禁藥罪
    論處（參照最高法院109年度台上大字第1089號刑事大法庭
    裁定）。
　㈡被告轉讓同屬禁藥之第二級毒品甲基安非他命與成年男子吳
    替，又無證據證明被告轉讓之數量已達10公克以上，是核被
    告如附表一編號1至5所為，均係犯毒品危害防制條例第4條
    第2項之販賣第二級毒品罪；如附表二所為，係犯藥事法第8
    3條第1項之轉讓禁藥罪。被告因販賣而持有甲基安非他命之
    低度行為，為販賣甲基安非他命之高度行為所吸收，不另論
    罪。被告轉讓禁藥部分已依藥事法論處，則就因轉讓而持有
    甲基安非他命部分，不再割裂適用毒品危害防制條例論處持
    有第二級毒品罪，而持有禁藥部分則為藥事法所不罰。
　㈢被告如附表一編號1至5所示犯行，及附表二所示犯行，犯意
    各別、行為互殊，應分論併罰。
　㈣檢察官就被告如附表一販賣甲基安非他命犯行及如附表二轉
    讓甲基安非他命犯行，移送併案（111年度偵字第2840號、3
    132號），該併案之犯罪事實與本案相同，為事實上同一案
    件，本院自得併予審理。
　㈤刑之加重減輕：
　⒈被告於偵查及本院歷次審判中均自白附表一編號1至5所示販
    賣甲基安非他命犯行，應依毒品危害防制條例第17條第2項
    規定，均減輕其刑。又行為人轉讓同屬禁藥之第二級毒品甲
    基安非他命，雖應擇較重之轉讓禁藥罪論處，然若符合毒品
    條例第17條第2項規定之要件，仍應適用該條項規定減輕其
    刑（最高法院110年度台上字第552號刑事判決參照）。被告
    於偵查及本院歷次審判中也自白轉讓禁藥甲基安非他命之犯
    行，依上開意旨，均應依同條例第17條第2項規定減輕其刑
    。
　⒉被告因施用毒品之嫌，經警方持本院核發之搜索票，前往被
    告之工作地及居住地搜索，於警員調查詢問時指認6名吸食
    毒品者（含吳替、尤他納及阿奴哇），並主動供稱：他們所
    吸食的毒品都由我幫他們購買等語（見111他416卷第14頁）
    ，繼由警員依被告所述循線查獲被告本案販賣及轉讓甲基安
    非他命犯行，有南投縣政府警察局投刑警偵二字第11100311
    44號函1份（見本院卷第91頁）附卷可查，因此被告於有偵
    查權限之警員發覺其有販賣及轉讓甲基安非他命之嫌疑前，
    即坦承本案犯行，且於警詢、偵訊及審理中也自白而願接受
    裁判，本院認為被告有悔悟之心，依刑法第62條前段規定，
    就附表一編號1至5、附表二所示之犯行均減輕其刑，並依法
    遞減輕之。
　⒊被告所供稱其甲基安非他命來源之泰國籍、綽號「弟弟」、
    「批西」等人，因被告無從指證相關年籍、聯絡方式及相關
    資料，致無從追查毒品來源，有上開南投縣政府警察局之函
    及臺灣南投地方檢察署投檢云信111偵2267字第1119012878
    號函各1份（見本院卷第89、91頁）附卷可查，因此無毒品
    危害防制條例第17條第1項減輕或免除其刑之適用。
　⒋辯護人以被告販賣第二級毒品甲基安非他命之對象零星，為
    施用毒品者間之互通有無，較販賣毒品牟利之毒梟或販毒集
    團之犯罪情節為輕，請依刑法第59條規定予以酌減其刑等語
    。本案被告所為販賣第二級毒品犯行，經依前述偵審中自白
    、自首等規定減輕其刑後，最低本刑已大幅減低，考量被告
    為智識健全之人，對販賣毒品為不法行為，當無不知之理，
    仍貪圖己利販賣第二級毒品，其販毒行為不僅直接傷害購毒
    者身心健康，對施用毒品者之家庭也帶來負面影響，並有滋
    生其他犯罪之可能，對社會所生危害程度不輕，惡性不淺，
    犯罪情狀客觀上並不足以引起一般人之同情，自無顯可憫恕
    ，縱科以最低度刑猶嫌過重之情形，因此無再依適用刑法第
    59條規定酌減其刑之餘地。
　㈥審酌被告明知甲基安非他命係法令禁止販賣、轉讓，且為傷
    害他人身心之毒品，竟無視我國杜絕毒品犯罪之禁令，為貪
    圖販賣毒品之高額不法利益，鋌而走險販賣甲基安非他命，
    並轉讓甲基安非他命予他人，使施用者耽溺毒害，造成生理
    成癮性及心理依賴性，傷害他人身心健康，擴大毒品之危害
    ，危害社會治安及善良風氣，並參酌其販賣甲基安非他命之
    對象、次數、金額，轉讓甲基安非他命之對象及次數，販賣
    、轉讓甲基安非他命之動機、目的及手段，被告自述國中畢
    業之智識程度，於泰國擔任拳擊教練、經濟小康，家中有父
    母、哥哥及弟弟之生活狀況等一切情狀，分別量處如附表一
    、二所示之刑，並定如主文所示之應執行刑。
四、沒收
  ㈠扣案之IPhone11 Pro Max手機1 支（含門號0000000000號SIM
     卡1 張），為被告所有，供其販賣第二級毒品甲基安非他
    命所用，業據被告供述在卷，且有臉書通訊軟體Messenger
    在卷可憑，應依毒品危害防制條例第19條第1 項規定，不問
    屬於犯罪行為人與否，宣告沒收。
  ㈡被告本案販賣第二級毒品之價金分別為1,000、500、300、1,
    000、500 元，為其犯罪所得，並未扣案，應依刑法第38條
    之1 第1 項規定，於被告所犯各該罪刑項下宣告沒收，並依
    同條第3 項規定，於全部或一部不能沒收或不宜執行沒收時
    ，追徵其價額。
五、驅逐出境部分
    被告係泰國籍人士，於110年3月2日合法來臺工作，現仍在
    許可在臺期間，有被告出入境與工作資料1份（見111他416
    卷第19頁）附卷可查，但其在我國境內犯販賣及轉讓第二級
    毒品甲基安非他命罪，均受有期徒刑以上刑之宣告，其於居
    留期間不知遵守我國法律，其行為造成毒品流通、擴大毒害
    ，對我國社會秩序及治安狀況有負面影響，依刑法第95條規
    定，併諭知被告於刑之執行完畢或赦免後，驅逐出境。
據上論斷，應依刑事訴訟法第299條第1項前段，判決如主文。
本案經檢察官石光哲提起公訴及移送併案，檢察官黃淑美到庭執
行職務。
中　　華　　民　　國　　111 　年　　9 　　月　　29　　日
　　　　　　　　　刑事第四庭  審判長法　官　何玉鳳
　　　　　　　　　                  法  官  吳宗育
　　　　　　　　　                  法  官  顏代容
以上正本與原本無異。
如不服本判決應於收受送達後20日內向本院提出上訴書狀，並應
敘述具體理由；其未敘述上訴理由者，應於上訴期間屆滿後20日
內向本院補提理由書（均須按他造當事人之人數附繕本）「切勿
逕送上級法院」。
                                    書記官  廖佳慧
中　　華　　民　　國　　111 　年　　9 　　月　　30　　日
附錄論罪科刑法條全文
毒品危害防制條例第4條
製造、運輸、販賣第一級毒品者，處死刑或無期徒刑；處無期徒
刑者，得併科新臺幣3千萬元以下罰金。
製造、運輸、販賣第二級毒品者，處無期徒刑或10年以上有期徒
刑，得併科新臺幣1千5百萬元以下罰金。
製造、運輸、販賣第三級毒品者，處7年以上有期徒刑，得併科
新臺幣1千萬元以下罰金。
製造、運輸、販賣第四級毒品者，處5年以上12年以下有期徒刑
，得併科新臺幣5百萬元以下罰金。
製造、運輸、販賣專供製造或施用毒品之器具者，處1年以上7年
以下有期徒刑，得併科新臺幣1百50萬元以下罰金。
前五項之未遂犯罰之。
藥事法第83條
明知為偽藥或禁藥，而販賣、供應、調劑、運送、寄藏、牙保、
轉讓或意圖販賣而陳列者，處7年以下有期徒刑，得併科新臺幣5
千萬元以下罰金。
犯前項之罪，因而致人於死者，處7年以上有期徒刑，得併科新
臺幣1億元以下罰金；致重傷者，處3年以上12年以下有期徒刑，
得併科新臺幣7千5百萬元以下罰金。
因過失犯第1項之罪者，處2年以下有期徒刑、拘役或科新臺幣5
百萬元以下罰金。
第1項之未遂犯罰之。
附表：
一、被告販賣甲基安非他命部分
編號 販賣對象 販賣 時間 販賣 地點 交易情形 論罪科刑及沒收 1 吳替 民國111年 2月1 日20 時 南投縣南投市中華路226號2樓馬弟之宿舍 吳替於111年1月31日11時47分許以臉書通訊軟體Messenger與馬弟聯繫購買甲基安非他命事宜後，馬弟於左列時間、地點，以1,000元販賣甲基安非他1小包（重量不詳）給吳替，當場收取款項並交付甲基安非他命，完成交易。 BOONMA MATEE犯販賣第二級毒品罪，處有期徒刑貳年捌月。扣案之IPhone11 ProMax手機壹支（含門號○○○○○○○○○○號SIM卡壹張）沒收，未扣案之犯罪所得新臺幣壹仟元沒收，於全部或一部不能沒收或不宜執行沒收時，追徵其價額。 2 尤他納 111年 1月31 日20 時57 分許  南投縣○○市○○路000號門口 尤他納於111年1月31日18時32分許，以臉書通訊軟體Messenger與馬弟聯繫購買甲基安非他命事宜後，馬弟於左列時間、地點，以1,000元販賣甲基安非他命1小包(重量不詳)予尤他納，當場收取款項交付甲基安非他命，完成交易。 BOONMA MATEE犯販賣第二級毒品罪，處有期徒刑貳年捌月。扣案之IPhone11 ProMax手機壹支（含門號○○○○○○○○○○號SIM卡壹張）沒收，未扣案之犯罪所得新臺幣壹仟元沒收，於全部或一部不能沒收或不宜執行沒收時，追徵其價額。 3 尤他納 111年 2月11 日11 時53 分許 南投縣○○市○○○路00號大門吸菸區 尤他納於111年2月11日11時24分許，以臉書通訊軟體Messenger與馬弟聯繫購買甲基安非他命事宜後，馬弟於左列時間、地點，以300元販賣甲基安非他命1小包(重量不詳)予尤他納，當場收取款項並交付甲基安非他命，完成交易。 BOONMA MATEE犯販賣第二級毒品罪，處有期徒刑貳年柒月。扣案之IPhone11 ProMax手機壹支（含門號○○○○○○○○○○號SIM卡壹張）沒收，未扣案之犯罪所得新臺幣參佰元沒收，於全部或一部不能沒收或不宜執行沒收時，追徵其價額。 4 尤他納 111年3月19日20時許 南投縣○○市○○○路00號4樓廁所 尤他納於111年3月19日19時35分許以臉書通訊軟體Messenger與馬弟聯繫購買甲基安非他命事宜後，馬弟於左列時間、地點，以500元販賣甲基安非他命1小包(重量不詳)予尤他納，當場收取款項並交付甲基安非他命，完成交易。 BOONMA MATEE犯販賣第二級毒品罪，處有期徒刑貳年柒月。扣案之IPhone11 ProMax手機壹支（含門號○○○○○○○○○○號SIM卡壹張）沒收，未扣案之犯罪所得新臺幣伍佰元沒收，於全部或一部不能沒收或不宜執行沒收時，追徵其價額。 5 阿奴哇 111年 3月17 日8時 至9時 許 南投縣 南投市 自立三 路18號 地下室 停車場 阿奴哇於111年3月16日3時52分許，以臉書通訊軟體Messenger向馬弟聯繫購買甲基安非他命事宜後，馬弟於左列時間、地點以500元販賣甲基安非他命1小包(重量不詳)予阿奴哇，當場收取款項並交付甲基安非他命，完成交易。 BOONMA MATEE犯販賣第二級毒品罪，處有期徒刑貳年柒月。扣案之IPhone11 ProMax手機壹支（含門號○○○○○○○○○○號SIM卡壹張）沒收，未扣案之犯罪所得新臺幣伍佰元沒收，於全部或一部不能沒收或不宜執行沒收時，追徵其價額。 
二、被告轉讓甲基安非他命部分
編號 轉讓 對象 轉讓 時間 轉讓 地點 轉讓情形 論罪科刑  1 吳替 111年 3月9 日20 時許 南投縣○○市○○路000號2樓馬弟之宿舍 吳替於左列時間前往左列地點找馬弟時，見馬弟正在吸食甲基安非他命，詢問馬弟是否可無償供其吸食，馬弟同意後，於左列時間、地點，無償轉讓甲基安非他命給吳替施用。 BOONMA MATEE犯轉讓禁藥罪，處有期徒刑柒月。